【裁判字號】    97,訴,3997
【裁判日期】    971029
【裁判案由】    毒品危害防制條例
【裁判全文】
臺灣臺中地方法院刑事判決              97年度訴字第3997號
公  訴  人  臺灣臺中地方法院檢察署檢察官
被      告  乙○○
                    號
                    （另案於臺灣臺中監獄臺中分監執行中）
上列被告因違反毒品危害防制條例案件，經檢察官提起公訴（九
十七年度毒偵字第四一九九號），本院合議庭裁定進行簡式審判
程序，判決如下：
    主    文
乙○○施用第一級毒品，累犯，處有期徒刑玖月。
    犯罪事實
一、乙○○前因竊盜案件，經臺灣高等法院臺中分院以八十九年
    度上易字第一一二九號判決判處有期徒刑十月確定，於民國
    九十四年一月三十一日在監服刑期滿執行完畢。又因施用毒
    品案件，經觀察、勒戒後，認無繼續施用毒品之傾向，於八
    十九年四月二十八日觀察、勒戒執行完畢釋放出所；惟其又
    於上開觀察、勒戒執行完畢釋放後五年內，自九十四年二月
    八日起至同年九月二十七日止，連續施用第一級毒品海洛因
    多次，嗣經本院以九十四年度訴字第三四三三號判決判處有
    期徒刑十月確定。詎乙○○仍不知悔改，復基於施用第一級
    毒品之犯意，於九十七年六月八日下午六時許，以將海洛因
    置於針筒內注射之方式，在臺中縣太平市○○○路某加油站
    廁所內，施用第一級毒品海洛因一次。嗣於九十七年六月九
    日中午十二時許，在臺中縣大里市○○路與西湖路口，經警
    察覺乙○○行跡可疑而上前盤查，並發現其右手臂留有明顯
    針筒注射痕跡，乃徵得其同意採集尿液送驗，結果呈嗎啡陽
    性反應，始悉上情。
二、案經臺中縣警察局霧峰分局報告臺灣臺中地方法院檢察署檢
    察官偵查起訴。
    理    由
一、被告乙○○於準備程序中，先就上開犯罪事實為有罪之陳述
    ，且所犯係死刑、無期徒刑、最輕本刑為三年以上有期徒刑
    以外之罪，經本院合議庭依刑事訴訟法第二百七十三條之一
    第一項之規定，裁定由法官一人獨任進行簡式審判程序，合
    先敘明。
二、上開犯罪事實，業據被告乙○○於警詢及偵審中坦承不諱，
    且被告於前揭時、地為警查獲後，經警採其尿液送驗結果，
    確呈嗎啡（施用海洛因者會在其體內代謝為嗎啡成分殘留，
    並經由尿液排出）陽性反應，有中山醫學大學附設醫院檢驗
    科藥物濫用檢測中心檢驗報告、尿液代號與真實姓名對照表
    各一份在卷可參，足徵被告前揭自白應屬實情。而被告前因
    施用毒品案件，經觀察、勒戒後，認無繼續施用毒品之傾向
    ，於八十九年四月二十八日觀察、勒戒執行完畢釋放出所；
    惟其又於上開觀察、勒戒執行完畢釋放後五年內，自九十四
    年二月八日起至同年九月二十七日止，連續施用第一級毒品
    海洛因多次，嗣經本院以九十四年度訴字第三四三三號判決
    判處有期徒刑十月確定等情，有臺灣高等法院被告前案紀錄
    表、刑案資料查註紀錄表、刑事判決各一份附卷可按。本案
    事證已臻明確，被告犯行洵堪認定。
三、查被告乙○○前因施用毒品案件，經觀察、勒戒執行完畢並
    釋放後，曾於五年內再度施用第一級毒品並依法追訴處罰，
    縱其於本案之施用毒品犯罪時間距離先前觀察、勒戒執行完
    畢釋放已逾五年，仍不合於「五年後再犯」之規定，且因被
    告已於「五年內再犯」，顯見其再犯率甚高，即應依毒品危
    害防制條例第十條之規定處罰（最高法院九十五年第七次刑
    事庭會議決定參照）。核被告所為，係犯毒品危害防制條例
    第十條第一項之施用第一級毒品罪。被告為供自己施用之目
    的而持有上開毒品，其於施用前後持有海洛因之低度行為，
    應為施用之高度行為所吸收，不另論罪。查被告前因竊盜案
    件，經臺灣高等法院臺中分院以八十九年度上易字第一一二
    九號判決判處有期徒刑十月確定，於九十四年一月三十一日
    在監服刑期滿執行完畢，有臺灣高等法院被告前案紀錄表及
    刑案資料查註紀錄表在卷可按。其受有期徒刑之執行完畢，
    五年內故意再犯本件法定本刑有期徒刑以上之罪，為累犯，
    應依法加重其刑。爰審酌被告曾因施用毒品犯行接受觀察、
    勒戒並經法院判處徒刑，猶未能從中記取教訓，深切體認毒
    品危害己身健康之鉅，反而再次趁隙施用海洛因，顯見被告
    自制能力尚有未足，而有接受相當期間監禁教化之必要，以
    促其及早矯正吸毒惡習；惟念及施用毒品固戕害個人健康至
    鉅，然就他人權益之侵害仍屬有限，及其犯罪目的、手段、
    犯罪後坦承全部犯行之態度、具有國中畢業學歷之智識程度
    等一切情狀，量處如主文所示之刑，以示懲儆。
四、另被告雖曾因施用第一級毒品案件，經本院判處有期徒刑十
    月確定，已如前述，然依該案判決認定之犯罪事實，係被告
    自九十四年二月八日起至同年九月二十七日止多次施用第一
    級毒品海洛因，犯罪期間跨越將近數月之久，此與被告於本
    案中僅一次施用毒品犯行之情形相較，犯罪情節之輕重明顯
    有別，所宣告之刑度自無從遽為比擬或逕予累加，附此敘明
    。
據上論斷，應依刑事訴訟法第二百七十三條之一第一項、第二百
九十九條第一項前段，毒品危害防制條例第十條第一項，刑法第
十一條前段、第四十七條第一項，判決如主文。
本案經檢察官甲○○到庭執行職務。
中    華    民    國    97    年    10    月    29    日
                  刑事第七庭  法  官  高文崇
上正本證明與原本無異。
如不服本判決，應於送達後十日內向本院提出上訴狀（須附繕
本），上訴於台灣高等法院台中分院。
                              書記官  林淑慧
中    華    民    國    97    年    10    月    29    日
附錄本案論罪科刑法條：
毒品危害防制條例第十條第一項：
施用第一級毒品者，處六月以上五年以下有期徒刑。


司法院資訊處製作；財團法人民間司法改革基金會備份。
